ACORDAO-COMPLETO-2356188

ACÓRDÃO DE RELAÇÃO

ACÓRDÃO DE RELAÇÃO 3826/2019 ATA 19/2019 - SEGUNDA CÂMARA

Acórdão 3826/2019-TCU-Segunda Câmara
	Os ministros do Tribunal de Contas da União, reunidos em sessão de 2ª Câmara, ACORDAM, por unanimidade, de acordo com os pareceres emitidos nos autos e com fundamento no art. 260, § 5º, do Regimento Interno, em considerar prejudicados, por perda de objeto, os atos de admissão de pessoal dos interessados a seguir relacionados. 
1. Processo TC-Processo 011.046/2019-8 (ATOS DE ADMISSÃO) 
1.1. Classe de Assunto: IV.
1.2. Interessados: Rodrigo Nogueira Salabert (CPF XXX.518.347-XX) ; Ronie Souza de Paula (CPF XXX.301.277-XX) ; Rosa de Lima Freitas (CPF XXX.326.537-XX) ; Rosana Correa Silva Medeiros (CPF XXX.620.567-XX) ; Rosana Maria Angeli (CPF XXX.664.427-XX) ; Rosane Feitosa Ferreira (CPF XXX.282.587-XX) ; Rosane Santos Nolasco (CPF XXX.566.807-XX) ; Rosangela Alves Roberto (CPF XXX.593.567-XX) ; Rosangela Alves de Oliveira Prado (CPF XXX.488.907-XX) ; Rosangela Cristina Conceição Cordeiro (CPF XXX.560.097-XX) ; Rosangela Santos Lima (CPF XXX.188.927-XX) ; Rosangela da Rocha Michel (CPF XXX.575.867-XX) ; Rosangela de Araujo Gomes (CPF XXX.563.677-XX) ; Rosangela dos Santos (CPF XXX.088.317-XX) ; Rose de Fatima Alexandre da Silva (CPF XXX.339.687-XX) ; Roselene Leoterio Batista da Silva (CPF XXX.880.477-XX) ; Roseli Aparecida da Silva Rocha (CPF XXX.079.567-XX) ; Rosely Mendes da Costa (CPF XXX.877.517-XX) ; Rosilene Pereira de Oliveira Barros (CPF XXX.963.897-XX) ; Rosimere Rodrigues dos Santos (CPF XXX.358.597-XX) .
1.3. Unidade: Hospital Federal de Bonsucesso.
1.4. Relatora: ministra Ana Arraes.
1.5. Representante do Ministério Público: procuradora-geral Cristina Machado da Costa e Silva.
1.6. Unidade Técnica: Secretaria de Fiscalização de Pessoal (Sefip) .
1.7. Representação legal: não há.
1.8. Determinações/Recomendações/Orientações: não há.

Segunda Câmara

Hospital Federal de Bonsucesso.

Rodrigo Nogueira Salabert (CPF XXX.518.347-XX); Ronie Souza de Paula (CPF XXX.301.277-XX); Rosa de Lima Freitas (CPF XXX.326.537-XX); Rosana Correa Silva Medeiros (CPF XXX.620.567-XX); Rosana Maria Angeli (CPF XXX.664.427-XX); Rosane Feitosa Ferreira (CPF XXX.282.587-XX); Rosane Santos Nolasco (CPF XXX.566.807-XX); Rosangela Alves Roberto (CPF XXX.593.567-XX); Rosangela Alves de Oliveira Prado (CPF XXX.488.907-XX); Rosangela Cristina Conceição Cordeiro (CPF XXX.560.097-XX); Rosangela Santos Lima (CPF XXX.188.927-XX); Rosangela da Rocha Michel (CPF XXX.575.867-XX); Rosangela de Araujo Gomes (CPF XXX.563.677-XX); Rosangela dos Santos (CPF XXX.088.317-XX); Rose de Fatima Alexandre da Silva (CPF XXX.339.687-XX); Roselene Leoterio Batista da Silva (CPF XXX.880.477-XX); Roseli Aparecida da Silva Rocha (CPF XXX.079.567-XX); Rosely Mendes da Costa (CPF XXX.877.517-XX); Rosilene Pereira de Oliveira Barros (CPF XXX.963.897-XX); Rosimere Rodrigues dos Santos (CPF XXX.358.597-XX).

ANA ARRAES

não há.

Procuradora-geral Cristina Machado da Costa e Silva.

ATOS DE ADMISSÃO (ADS)

Secretaria de Fiscalização de Pessoal (Sefip).